【裁判字號】    92,訴,681
【裁判日期】    921231
【裁判案由】    毒品危害防制條例
【裁判全文】
臺灣士林地方法院刑事判決                          九十二年度訴字第六八一號
    公  訴  人  臺灣士林地方法院檢察署檢察官
    被      告  甲○○
右列被告因違反毒品危害防制條例案件，經檢察官提起公訴（九十二年度毒偵字第八
八一），本院判決如左：
    主  文
甲○○連續施用第一級毒品，處有期徒刑玖月，扣案第一級毒品海洛因壹包（淨重零
點貳參公克）沒收銷燬，注射針筒壹支沒收。又連續施用第二級毒品，處有期徒刑伍
月，玻璃球壹個沒收。應執行有期徒刑壹年，扣案第一級毒品海洛因壹包（淨重零點
貳參公克）沒收銷燬，注射針筒壹支、玻璃球壹個均沒收。
    事  實
一、甲○○曾於民國八十八年間，因施用毒品案件，經本院以八十八年度毒偵字第二
    三○六號裁定送觀察、勒戒後，認無繼續施用毒品之傾向，為臺灣士林地方法院
    檢察署檢察官於八十九年二月十五日以八十九年度毒偵字第四四五號、八十九年
    度毒偵緝字第三九號不起訴處分確定；復於九十年五月間，因二犯施用毒品案件
    ，經本院以九十年度毒聲字第一二四一號裁定送觀察、勒戒後，認有繼續施用之
    傾向，裁定送強制戒治，並為檢察官以九十一年度毒偵緝字第四七號提起公訴，
    經本院於九十一年五月十四日，以九十一年度訴字第二○四號判決施用第一級毒
    品處有期徒刑七月，施用第二級毒品處有期徒刑三月，應執行有期徒刑八月確定
    ，並於九十二年四月十七日強制戒治期滿。詎其仍不知悛悔，復基於施用第一級
    毒品海洛因之概括犯意，自九十二月八月十二日起至九十二年八月十三日止，在
    臺北縣淡水鎮番子厝十四之一號住處，連續四次以海洛因注入香菸吸用及以注射
    針筒注射身體之方式施用第一級毒品海洛因；又基於施用第二級毒品安非他命之
    概括犯意，於九十二年八月十二日起至十三日中午十二時許止，在上址住處，以
    燃燒玻璃球內安非他命之方式，連續施用第二級毒品安非他命三次。嗣為警於九
    十二年八月十三日晚上十一時十分許，在臺北市大同區○○○路與太原路口，依
    他案通緝逮捕並扣得第一級毒品海洛因一包（淨重○．二三公克）、甲○○所有
    供預備施用海洛因毒品之注射針筒一支及供施用安非他命毒品之玻璃球一個，且
    於驗尿後查知上情。
二、案經臺北市政府警察局大同分局報告臺灣士林地方法院檢察署檢察官偵查起訴。
    理  由
一、右揭時、地被告甲○○連續多次施用海洛因及安非他命之犯罪事實，業據被告甲
    ○○迭於警詢、檢察官偵查及本院審理中坦承不諱，而被告於查獲後為警採集之
    尿液，經送鑑定，呈安非他命及嗎啡陽性反應，有臺北市政府警察局大同分局煙
    毒、麻藥案件尿液委驗單、濫用藥物尿液檢驗檢體監管紀錄表、檢體編號對照表
    、明生生物科技股份有限公司九十二年十月三日出具之濫用藥物尿液檢驗報告一
    份附卷可稽；且查扣之粉末一包，經送法務部調查局鑑定，確含第一級毒品海洛
    因成分，淨重○．二三公克，此有該局九十二年九月十日調科壹字第○四○○○
    三三○七號鑑定通知書一紙在卷可查；並有被告所有預備供施用毒品海洛因之注
    射針筒一支、已施用毒品安非他命之玻璃球一個扣案可憑，應甚明確。又被告先
    於檢察官偵查中已詳為供承：海洛因係用菸抽、扣案針筒尚未使用，玻璃球為伊
    撿到用來吸食安非他命用的等語（參見偵查卷第四一頁），並未提及曾混合海洛
    因及安非他命一次施用，詎於本院審理中辯稱：伊有混合安非他命及海洛因一起
    施用一、二次云云，惟被告既於本院審理中供明施用海洛因及安非他命之方式不
    同，且知悉施用安非他命及海洛因是不同之感覺，而安非他命與海洛因對於施用
    者亦有不同之影響，是其所辯：伊有混合安非他命及海洛因一起施用一、二次云
    云，應認與事實不符，尚難採信。再被告甲○○曾於八十八年間，因施用毒品案
    件，經本院以八十八年度毒偵字第二三○六號裁定送觀察、勒戒後，認無繼續施
    用毒品之傾向，為臺灣士林地方法院檢察署檢察官於八十九年二月十五日以八十
    九年度毒偵字第四四五號、八十九年度毒偵緝字第三九號不起訴處分確定；復於
    九十年五月間，因二犯施用毒品案件，經本院以九十年度毒聲字第一二四一號裁
    定送觀察、勒戒後，認有繼續施用之傾向，裁定送強制戒治，並為檢察官以九十
    一年度毒偵緝字第四七號提起公訴，經本院於九十一年五月十四日，以九十一年
    度訴字第二○四號判決施用第一級毒品處有期徒刑七月，施用第二級毒品處有期
    徒刑三月，應執行有期徒刑八月確定，並於九十二年四月十七日強制戒治期滿之
    事實，亦有臺灣士林地方法院檢察署檢察官八十九年度毒偵字第四四五號、八十
    九年度毒偵緝字第三九號不起訴處分書、本院九十一年度訴字第二○四號刑事判
    決書、臺灣高等法院被告全國前案紀錄表、臺灣士林地方法院檢察署刑案資料查
    註紀錄表、被告在監最新資料報表各一份在卷足參，亦甚明確。至檢察官聲請鑑
    定扣案之針筒及玻璃球內之成分，因被告業已供明扣案針筒尚未使用，而玻璃球
    內之安非他命亦已施用完盡，應認並無鑑定之必要。從而，被告三犯毒品危害防
    治條例第十條第一項、第二項之施用第一級、第二級毒品罪，事證明確，其犯行
    洵堪認定，應依法論科。
二、核被告所為，係犯毒品危害防制條例第十條第一項施用第一級毒品罪、同條第二
    項施用第二級毒品罪。被告因施用第一級毒品海洛因及第二級毒品安非他命而分
    別持有第一級毒品海洛因及第二級毒品安非他命，其持有之低度行為均為施用之
    高度行為所吸收，不另論罪。又其先後多次施用第一級、第二級毒品犯行，各時
    間密接，各觸犯構成要件相同之罪，顯係各基於概括犯意為之，各為連續犯，應
    各依刑法第五十六條之規定，各以一罪論，並均加重其刑。再被告犯上開二罪，
    犯意個別，應分論併罰。另被告於上開時間係連續三次施用安非他命，而檢察官
    僅起訴被告施用一次，超出部分雖未於起訴書中敘及，惟超出部分既與起訴書敘
    及部分有連續犯之裁判上一罪關係，應為起訴效力所及，本院自得併予審理。爰
    審酌被告有多次施用毒品之前科，而於強制戒治後仍未能杜絕毒品之誘惑，及其
    生活狀況、品行、施用毒品情形、犯罪之動機、目的、手段、所生危害、前案判
    刑後再度涉犯本條例之罪，顯見其無戒毒之毅力，惟犯罪後坦承犯行，尚知悔悟
    等一切情狀，分別量處如主文所示之刑，並定其應執行之刑。
三、另扣案第一級毒品海洛因一包（淨重○．二三公克）應依毒品危害防制條例第十
    八條第一項前段宣告沒收銷燬之；而扣案之玻璃球一個為被告所有供施用安非他
    命毒品犯罪所用之物，又扣案注射針筒一支則為被告所有供施用海洛因毒品犯罪
    預備所用之物，業據被告於本院審理中供承不諱，均應依法宣告沒收之。
據上論斷，應依刑事訴訟法第二百九十九條第一項前段，毒品危害防制條例第十條第
一項、第二項、第十八條第一項前段，刑法第十一條、第五十六條、第五十一條第五
款、第九款、第三十八條第一項第二款，判決如主文。
本案經檢察官劉異海到庭執行職務。
中      華      民      國    九十二    年     十二     月    三十一    日
                                    臺灣士林地方法院刑事第三庭
                                        審判長法  官  雷雯華
                                              法  官  李育仁
                                              法  官  王俊雄
右正本證明與原本無異。
如不服本判決，應於判決送達後十日內，向本院提出上訴狀。
                      書記官  楊樠株
中      華      民      國    九十二    年     十二     月    三十一    日
附錄本案論罪科刑法條全文：
毒品危害防制條例第十條：
  施用第一級毒品者，處六月以上五年以下有期徒刑。
  施用第二級毒品者，處三年以下有期徒刑。


司法院資訊處製作；財團法人民間司法改革基金會備份。
